臺灣南投地方法院刑事判決
111年度易字第173號
公  訴  人  臺灣南投地方檢察署檢察官 
被      告  張景齊


上列被告因竊盜案件，經檢察官提起公訴（111年度偵字第656號
），本院判決如下：
    主  文
張景齊犯竊盜罪，處有期徒刑肆月。如易科罰金，以新臺幣壹仟
元折算壹日。未扣案之耳機壹副，沒收，於全部或一部不能沒收
或不宜執行沒收時，追徵其價額。
    事  實
一、張景齊意圖為自己不法之所有，基於竊盜之犯意，於民國11
    0 年5 月18日3 時35分許，騎乘車牌號碼000-0000號普通重
    型機車（下稱甲車）前往南投縣○○鎮○○路000號全家超商草
    狀元門市，進入店內後趁無人注意之際，徒手竊取貨架上入
    耳式耳機1 副【價值新臺幣（下同）299 元】塞入右手袖子
    內，隨即騎乘甲車離去。
二、案經林宇富訴由南投縣政府警察局草屯分局報告臺灣南投地
    方檢察署檢察官偵查起訴。
    理  由
一、證據能力之認定：
  ㈠按被告以外之人於審判外之言詞或書面陳述，除法律有規定
    者外，不得作為證據；又被告以外之人於審判外之陳述，雖
    不符刑事訴訟法第159 條之1 至第159 條之4 之規定，而經
    當事人於審判程序同意作為證據，法院審酌該言詞陳述或書
    面陳述作成時之情況，認為適當者，亦得為證據。當事人、
    代理人或辯護人於法院調查證據時，知有第159 條第1 項不
    得為證據之情形，而未於言詞辯論終結前聲明異議者，視為
    有前項之同意，刑事訴訟法第159 條第1 項及第159 條之5
    分別定有明文。經查，本判決下列所引用被告張景齊以外之
    人於審判外之陳述，檢察官、被告迄於本院言詞辯論終結前
    均未聲明異議，本院審酌上開證據資料作成時之情況，尚無
    違法不當或證明力明顯過低之瑕疵，亦認為以之作為證據應
    屬適當，爰依上開規定，認前揭證據資料均有證據能力。
  ㈡次按除法律另有規定外，實施刑事訴訟程序之公務員因違背
    法定程序取得之證據，其有無證據能力之認定，應審酌人權
    保障及公共利益之均衡維護，刑事訴訟法第158 條之4 定有
    明文。本案以下所引用之非供述證據，並無證據證明係實施
    刑事訴訟程序之公務員違背法定程序所取得，且經本院於審
    理時合法踐行調查程序，自應認均具有證據能力，得作為證
    據。
二、認定犯罪事實所憑之證據及理由：
    訊據被告否認有何竊盜犯行，辯稱略以：我不記得有去過失
    竊店家，案發當時我應該人在家睡覺，不是我騎甲車去偷的
    ，該機車也有別人會騎云云。經查：
　㈠證人即全家超商草狀元門市店長林宇富於警詢中證稱略以：
    我是超商店長，所以每天會定時盤點店內貨品，案發當天約
    10時許我清點貨品發現少了一副耳機，於是檢視店內監視器
    ，發現有名男子在當天3 時33分許騎乘機車到店內，男子穿
    黑色衣服、短褲、頭帶黑色安全帽，該名男子先請店員做一
    杯咖啡，然後趁店員不注意就從貨架上拿一副耳機放進自己
    的袋子，只結帳咖啡就離開。我報案之後，被告在同年8月
    間有到店裡找我，說要跟我談和解的事，被告說他願意賠償
    ，並要求我跟警察說是店內自己遺失而沒有被竊之事，但我
    沒有同意，被告8 月份來找我時也是騎機車，當時騎的機車
    跟案發時相同等語（參見警卷第11頁至16頁，偵卷第11頁至
    12頁）；證人即全家超商草狀元門市店員賴碧純於警詢中證
    述略以：被告在8 月間確有來到我們店內找店長，似乎是談
    論偷竊的事情，但詳情我不清楚（參見警卷第23頁至24頁，
    偵卷第13頁至14頁）。
  ㈡證人即被告之祖母謝素端於警詢中證述略以：伊是甲車的登
    記車主，110 年5 月至7 月間大都是被告在使用甲車，被告
    有甲車的鑰匙，被告可以自行使用甲車，110 年5 月至7 月
    間甲車也沒有失竊過，案發當天監視器畫面中男子的安全帽
    跟被告的安全帽相同，該名男子外觀輪廓也蠻像被告等語（
    參見警卷第17頁至22頁），並有現場監視錄影畫面截圖在卷
    可稽（見警卷第25頁至30頁）。　　
　㈢綜合上開證據所示，果若本案並非被告所為，被告又何需私
    下聯絡證人林宇富表明願賠償，並要求林宇富向警方更改報
    案內容，且林宇富已就被告行竊之過程證述明確，而證人謝
    素端亦證稱被告有在使用甲車，且監視器所拍攝之現場機車
    就是甲車，且竊盜嫌疑人與被告之輪廓相似之事實，被告雖
    辯稱案發時不在現場，惟始終無法提出任何不在場之證明，
    則被告應係騎乘甲車至現場後，趁無人之際竊取告訴人所有
    之物品，被告上開所辯，應係卸責之詞，不足採信。綜上，
    本件事證明確，被告犯行堪以認定，應依法論罪科刑。
三、論罪科刑之理由：　　
  ㈠核被告所為，係犯刑法第320 條第1 項之竊盜罪。
  ㈡審酌被告任意竊取他人財物，缺乏尊重他人財產權之觀念，
    所為實非可取，應予非難，兼衡被告之素行，大學肄業之智
    識程度、目前待業、經濟狀況小康、目前獨居等生活狀況，
    暨其犯罪之動機、目的、手段，及所竊取財物之價值，及被
    告犯罪後仍否認犯行之態度等一切情狀，量處如主文所示之
    刑，並諭知易科罰金之折算標準。
  ㈢沒收部分：
    經查，被告本案所竊得之入耳式耳機1 副為被告之犯罪所得
    ，並未扣案，爰依刑法第38條之1 第1 項前段、第3 項規定
    宣告沒收，並於全部或一部不能沒收或不宜執行沒收時，追
    徵其價額。　　　
據上論斷，應依刑事訴訟法第299 條第1 項前段，判決如主文。
本案經檢察官王元隆提起公訴，檢察官劉景仁到庭執行職務。
中　　華　　民　　國　　111 　年　　9 　　月　　14　　日
　　　　　　　　　        臺灣南投地方法院刑事第五庭   
　　　　　　　　　            法　官  羅子俞
以上正本證明與原本無異。 
如不服本判決應於判決送達後20日內向本院提出上訴狀，（均須
按他造當事人之數附繕本）「切勿逕送上級法院」。
告訴人或被害人如對於本判決不服者，應具備理由請求檢察官上
訴，其上訴期間之計算係以檢察官收受判決正本之日期為準。
                              書記官  林佩儒
中　　華　　民　　國　　111 　年　　9 　　月　　14　　日
附錄本案論罪科刑法條：
中華民國刑法第320條第1項
意圖為自己或第三人不法之所有，而竊取他人之動產者，為竊盜
罪，處5年以下有期徒刑、拘役或50萬元以下罰金。
意圖為自己或第三人不法之利益，而竊佔他人之不動產者，依前
項之規定處斷。
前二項之未遂犯罰之。